臺灣高等法院臺南分院刑事判決　　　　　　九十三年度上訴字第八九七號　　　Ｇ
　　　上　訴　人
　　　即　被　告　甲　○　○
右上訴人因毒品危害防制條例案件，不服中華民國九十三年九月廿七日臺灣臺南地方
法院九十三年度訴字第九五六號第一審判決（起訴案號：臺灣臺南地方法院檢察署九
十三年度毒偵字第一五四○號，移
上訴，本院判決如左：
      主      文
原判決撤銷。
甲○○連續施用第一級毒品，累犯，處有期徒刑拾月。
扣案第一級毒品海洛因貳小包（含袋重合計零點肆公克）沒收並銷燬之。
      事      實
一、甲○○曾於民國（下同）八十七年間，因施用毒品案件，經台灣台南地方法院裁
    定移送觀察勒戒後，認無施用傾向，而判決免刑確定。復於九十一年間，因施用
    毒品案件，經台灣台南地方法院裁定移送強制戒治，並判處有期徒刑六月確定，
    於九十二年四月十五日易科罰金執行完畢。猶不知悔改，復基於概括犯意，於下
    列時地，連續施用第一級毒品海洛因：(1)於九十三年八月七日晚上八時許，在台
    南市中山公園內施用第一級毒品海洛因（將海洛因摻在香煙內施用）一次。嗣於
    九十三年八月八日晚上九時二十五分許，在台南市○○街三五七號前，為警查獲
    ，並扣得其與案外人許雯倢（另案偵查中）共同持有毒品海洛因一小包（含袋重
    ○‧二公克），經警採尿送驗結果，甲○○尿液呈嗎啡陽性反應。(2)又於九十三
    年八月九日起，至九十三年十一月十日下午五、六時止，在台南市○○○路七八
    巷一○五號住處內，或在不詳地點，連續施用第一級毒品海洛因多次（將海洛因
    摻在香煙內施用）。旋於九十三年十一月十日晚上十一時卅五分許，在台南市○
    ○路與中正路口，為警查獲，並扣得第一級毒品海洛因一小包（含袋重○‧二公
    克）及塑膠吸管一支，經警採尿送驗結果，甲○○尿液呈嗎啡陽性反應。
二、案經台南市警察局第六分局報請台灣台南地方法院檢察署檢察官偵查起訴及台南
    地檢署移送併案審理。
      理      由
一、右揭事實，業據上訴人即被告甲○○供承於右揭時地，連續施用第一級毒海洛因
    犯行等情，且被告二次經採集尿液（九十三年八月八日、九十三年十一月十日）
    ，送驗結果，均呈現嗎啡陽性反應，有台南市衛生局九十三年八月十二日煙南市
    衛驗字第九三○七二二號檢驗通知書、台南市衛生局九十三年十一月十二日煙南
    市衛驗字第九三一○九五號檢驗通知書在卷可稽（詳原審卷二五頁，本院卷卅六
    頁）。而扣案海洛因二小包（各含袋重○‧二公克），經警以試劑檢驗結果，確
    係含海洛因成分，有台南市第六分局查獲毒品初步檢驗檢驗報告單二紙附卷可憑
    （詳台南市第六分局南市警六刑偵字第六五三號警卷十頁，同警局南市警六刑偵
    字第九四八號警卷八頁）。被告自白，核與事實相符，自堪採信。被告連續施用
    第一級毒品海洛因犯行，事證明確，堪以認定。
二、核被告所為，係犯毒品危害防制條例第十條第一項施用第一級毒品海洛因罪。被
    告持有第一級毒品海洛因低度行為，為其施用高度行為所吸收，不另論罪。又被
    告先後多次施用第一級毒品海洛因，時間緊接，手法相同，且所犯罪名相同，顯
    係基於概括犯意反覆為之，為連續犯，應依刑法第五十六條規定，論以一罪，依
    法加重其刑。又被告曾於八十七年間，因違反毒品危害防制條例案件，經台灣台
    南地方法院裁定移送觀察勒戒後，認無施用傾向，而判決免刑確定。復於九十一
    年間，因違反毒品危害防制條例案件，經台灣台南地方法院裁定移送強制戒治，
    並判處有期徒刑六月確定，於九十二年四月十五日易科罰金執行完畢，有台灣高
    等法院被告全國前案紀錄表在卷可按，被告於有期徒刑執行完畢後，五年內，再
    犯本件有期徒刑以上之罪，為累犯，應依刑法第四十七條規定，遞加其刑。又被
    告於事實欄(2)所示時地，施用第一級毒品部分，雖未經起訴，然與起訴部分，有
    裁判上一罪連續犯關係，為起訴效力所及，本院自得併予審酌，附此敘明。
三、原審以被告施用第一級毒品，罪證明確，因予論罪科刑，固非無見。惟查：被告
    另有事實欄(2)所示施用海洛因犯行，原審未及審酌，即有未洽。被告上訴意旨，
    雖未指摘及此，而指原判決量刑過重，然被告前已有二次以上施用毒品犯行，經
    觀察勒戒、強制戒治及判刑後，均不知戒除，又一再施用毒品，此次再犯，原判
    決量處有期徒刑十月，符合罪刑相當原則，難謂過重，是被告上訴意旨，指原判
    決量刑過重，為無理由。惟原判決既有上開可議之處，自應由本院將原判決撤銷
    改判。爰審酌被告前已有二次以上施用毒品犯行，且經觀察勒戒、強制戒治及判
    刑後，均猶未戒除，有台灣高等法院被告全國前案紀錄表在卷足憑，竟不知悔改
    ，茲又連續施用第一級毒品海洛因多次，殘害自己身心健康，影響其家庭正常生
    活甚鉅，然犯後坦承犯行，態度良好等一切情狀，量處被告有期徒刑十月，以資
    懲儆。又扣案第一級毒品海洛因二包（含袋重合計○‧四公克），包裝無法與毒
    品分離，應依毒品危害防制條例第十八條第一項前段規定，均宣告沒收併銷燬之
    。至扣案塑膠吸管一支，據被告供稱，其係將海洛因摻在香煙內施用（詳本院卷
    四三頁），核與本件施用第一級毒品海洛因罪無涉，復不能證明係供被告犯罪所
    用，該部分爰不併予宣告沒收，附此說明。
據上論斷，應依刑事訴訟法第三百六十九條第一項前段、第三百六十四條、第二百九
十九條第一項前段，毒品危害防制條例第十條第一項、第十八條第一項前段，刑法第
十一條前段、第五十六條、第四十七條，判決如主文。
本案經檢察官楊治宇到庭執行職務。
中    華    民    國      九十三      年      十二      月      十六    日
                                  臺灣高等法院臺南分院刑事第六庭
                                      審判長法官  董    武    全
                                            法官  侯    明    正
                                            法官  吳    永    宋
右正本證明與原本無異。
如不服本判決，應於判決送達後十日內向本院提出上訴狀，其未敘述理由者並應於提
出上訴狀後十日內向本院補提理由書（應附繕本)。
                                      法院書記官  黃    全    忠
中    華    民    國      九十三      年      十二      月      二十一  日
附錄法條：
毒品危害防制條例第十條第一項：
施用第一級毒品者，處六月以上五年以下有期徒刑。
